Dossiers de clients de l'étude XIX (1563-1923)
Archives nationales (France)
Dossiers de clients de l'étude XIX
1563-1923
MC/DC/XIX/1 - MC/DC/XIX/10
Hatin, Jean-Baptiste; Hatin, Eugène-Julien; Etude XIX
10 cartons, 1,2 ml
Archives nationales de France
Minutes et répertoires: la loi 2008-696 du 15 juillet 2008 relative aux archives a fixé à 75 ans à compter de la date de
l'acte, ou à 25 ans à compter de la date du décès de l'intéressé si ce délai est plus bref, le délai de communication des
minutes et répertoires des notaires; ce délai est porté à 100 ans à compter de la date de l'acte si le document se
rapporte à un mineur (code du Patrimoine, articles L213-2, 4e d et 5e).
Autres documents de l'étude (dossiers de clients, comptabilité...): ces archives privées sont communicables aux
mêmes conditions que les minutes et répertoires des notaires.
Dépôt
MC/DC/XIX/1-2. Familles
MC/DC/XIX/3-5. Successions
MC/DC/XIX/6-7. Particuliers
MC/DC/XIX/8. Titres de propriété
MC/DC/XIX/9. Sociétés
MC/DC/XIX/10. Varia
Archives de l"étude XIX
«Mélanges » (dossiers de clients de l'étude XIX
Archives de l'office notarial XIX
Archives de l'étude XIX
Archives de l'étude XIX
«Mélanges » (dossiers de clients) de l'étude XIX
«Mélanges» (dossiers de clients) de l’étude XIX. MC/ET/XIX/950 (1480-1658)
Archives de l'office notarial XIX
Archives de l'office notarial XIX
- Famille, 1778-1907; MC/DC/XIX/1-MC/DC/XIX/2
  - Familles Chesnau; Delacour; Delafollie; Fouques Duparc; Hameau, 1789-1904; MC/DC/XIX/1
    Famille Chesneau
    Famille Delacour
    Famille Delafollie
    Famille Fouques Duparc
    Famille Hameau
    - Famille Chesneau, 1789-1873; MC/DC/XIX/1
      - Succession de Toussaint Emmanuel Zacharie Chesneau, 1872-1873; MC/DC/XIX/1
        Succession de Toussaint Emmanuel Zacharie Chesneau, décédé le 29 septembre 1872 à Versailles (Yvelines): inventaire, quittance, état de frais, relevé, correspondance.
        Chesneau, Toussaint Emmanuel Zacharie; Versailles (Yvelines); Yvelines (Ile-de-France, département); inventaire après décès; quittance; correspondance
      - Succession de Pierre Chesneau Delamegries, 1789-1828; MC/DC/XIX/1
        Successions de Pierre Chesneau Delamegries:
        Dossier de succession: procurations, état des oppositions à la succession, déclarations, extraits de baptême, testament, réclamations, reconnaissance de dette, correspondance (1789-1828).
        Propriété de Saint-Domingue: procédure d'indemnisation, correspondance (1814-1828).
        Chesneau Delamegries, Pierre; procuration; déclaration; extrait d'acte; testament; reconnaissance; correspondance; indemnité
    - Famille Delacour, 1824-1879; MC/DC/XIX/1
      - Succession d'Alexandre Adolphe Delacour, 1861-1879; MC/DC/XIX/1
        Succession de Alexandre Adolphe Delacour, demeurant 21, rue de Londres, décédé le 18 décembre 1878.
        Papiers personnels: extraits d'actes, procuration, correspondance, notes.
        Delacour, Alexandre Adolphe; Londres (rue de); extrait d'acte; procuration; correspondance; note
      - Succession d'Albert Delacour, 1824-1869; MC/ET/XIX/1
        Succession d'Albert Delacour, demeurant 21, rue de Londres, décédé le 1er octobre 1890.
        Chemin de fer de Saint-Etienne à la Loire, compagnie anonyme sise à Sainte-Etienne (Loire) (Albert Delacour actionnaire de la société): ordonnance de création, comptes, rapports, avoirs, notes, résumé des opérations, carte (1824-1845).
        papiers personnels: nominations, diplômes, invitations, demandes d'admissions (1844-1869).
        Delacour, Albert; Londres (rue de); Saint-Etienne (Loire); Loire (Rhône-Alpes, département); ordonnance; compte de gestion; rapport; note; document graphique; nomination; diplôme; carton d'invitation
    - Famille Delafollie, 1864-1896; MC/DC/XIX/1
      - Succession d'Yves Félicien Delafollie, 1876-1895; MC/DC/XIX/1
        Succession de Yves Félicien Delafollie, agent comptable, décédé le 23 février 1894.
        Papiers personnels: bon de paiement, état de frais, relevé de compte, extrait acte de décès, donation, indivisions, compte de tutelle, reçus, correspondance (1876-1894).
        Contestation de la succession de Yves Félicien Delafollie: jugement de tribunal, lettres de M Delafollie père, convocations, bulletins aux causes (1895).
        Delafollie, Yves Félicien; comptable; extrait d'acte; donation; compte de tutelle; correspondance
      - Succession de Marie Augustine Noël, épouse Delafollie., 1864-1877; MC/DC/XIX/1
        Succession de Marie Augustine Noël, épouse de Yves Adolphe Delafollie, mère d'Yves Félicien Delafollie, décédée le 20 avril 1875.
        Règlement de la succession: contestation de rectificatif de liquidation, correspondance, déclaration de succession, contrat de mariage, comptes, demandes de levées de scéllés, conseil de famille.
        Noël, Marie Augustine; correspondance; déclaration; contrat de mariage; compte
      - Succession d'Yves Adolphe Delafollie, 1895; MC/DC/XIX/1
        Succession d'Yves Adolphe Delafollie, artiste peintre, père d'Yves Félicien, demeurant 12, rue Affre, décédé le 29 février 1894.
        Dossier de succession: testaments, notes relatives à la succession.
        Delafollie, Yves Adolphe; artiste; Affre (rue); testament; note
      - Papiers de famille, 1879-1896; MC/DC/XIX/1
        Correspondance: correspondance avec Me Hatin (1879-1896).
        Pièces comptables: reçu, compte de dépenses (1891-1894).
        Hatin (M); notaire; correspondance; compte
    - Famille Fouques Duparc, 1794- 1835; MC/DC/XIX/1
      - Antoine Marie Fouques Duparc, 1794-1835; MC/DC/XIX/1
        Antoine Marie Fouques Duparc.
        Papiers personnels: extrait d'état civil, certificats, demande de résidence, déclaration, procuration, permissions, collation d'actes, laisser-passer, convocation, correspondance.
        Fouques Duparc, Antoine Marie; extrait d'acte; certificat; déclaration; procuration; laissez-passer; correspondance
      - Louis Benoit Fouques Duparc, 1835; MC/DC/XIX/1
        Louis Benoit Fouques Duparc, frère d'Antoine.
        Extrait d'acte d'état civil.
        Fouques Duparc, Louis Benoit; extrait d'acte
    - Famille Hameau, 1794-1904; MC/DC/XIX/1
      Papiers de familles
      François Pierre Hameau: contributions, correspondance, extraits des matrices de propriétés (1897-1904).
      François Constant Hameau et son épouse Stéphanie Desnos: créances, bail, contrat, déclarations, rapport d'expertise, jugement, vente de terres, correspondance (1849-1852).
      Fratrie Hameau (Jean, François et Catherine): déclarations, convocation, quittances, baux, créances, ventes de terre, contrats, registres des hypothèques, minute non identifiée (1794-1808).
      Hameau, François Pierre; Hameau, François Constant; Hameau, Jean; Hameau, François; Catherine; Desnos, Stéphanie; correspondance; extrait d'acte; bail; contrat; déclaration; rapport d'expertise; acte de vente; quittance; registre; minute notariale
  - Familles Labbé-Desfontaines; famille Le Gentil; Pruche; Roure-Ferrand; Travers; Trespaillé; Vere-Granges, MC/DC/XIX/2
    Famille Labbé-Desfontaines
    Famille Le Gentil
    Famille Pruche
    Famille Roure-Ferrand
    Famille Travers
    Famille Trespaillé
    Famille Vere-Granges
    - Famille Labbé-Desfontaine, 1742-1872; MC/DC/XIX/2
      - Etienne Antoine Labbé-Desfontaines, 1821-1858; MC/DC/XIX/2
        Etienne Antoine Labbé-Desfontaines, avocat.
        Labbé-Desfontaines, Etienne Antoine; avocat
        - Dossiers professionnels, 1821-1858; MC/DC/XIX/2
          Liquidation et frais de M Ladvocat: notes de frais (1853)
          Liquidation et indivision de MM Guillot et L'Allemend: notes de frais (1852)
          Famille Tennière: notes d'honoraires (1858)
          Alexandre Joseph Eyriès: comptes et notes de frais, procuration, liquidation, mandat, quittances et reçus, contributions, lettre de change, reconnaissance d'obligations, promesse de paiement, correspondance (1821-1847).
          Ladvocat (M); Guillot (M); L'Allemand; Tennière (famille); Eyriès, Alexandre Joseph; note; compte; procuration; liquidation; quittance; lettre de change; reconnaissance; promesse; correspondance
        - Etienne Antoine Labbé-Desfontaines et sa soeur, Mme Drogy, 1841-1850; MC/DC/XIX/2
          Quittance, prorogation, caution, copies d'actes, promesses de vente, convention.
          Drogy (Mme); quittance; cautionnement; promesse; convention
      - François Stanislas Labbé-Desfontaines, 1832-1834; MC/DC/XIX/2
        François Stanislas Labbé-Desfontaines (frère puiné) et sa femme, Marie Agnès de Lamberg, veuve en premières noces de Joseph Denis, comte de Mazallières.
        Règlement entre lui et sa soeur, Mme Drogy et cessions à ses frères et soeur: reçu, règlements financiers et donations, état des inscriptions des hypothèques de baux, brochure du Journal du Havre, commercial et politique (1833).
        Rente majorée due par la ville de Paris: vente de propriété, constitution de rente, désaisissement (1834).
        Créances hypothécaires remboursées: note de frais, vidimes, état d'inscription et hypothèques (1833).
        Papiers personnels: contrat de mariage de François Stanislas Labbé-Desfontaines et Marie Agnès, comtesse de Mazallières (1832).
        Labbé-Desfontaines, François Stanislas; Lamberg, Marie Agnès (de); Mazallières, Joseph Denis (comte de); Drogy (Mme); règlement; donation; bail; acte de vente; constitution de rente; note; contrat de mariage
      - Fratrie Labbé-Desfontaines, 1813-1829; MC/DC/XIX/2
        Enfants Labbé-Desfontaines, actions communes:
        Transport de la veuve Leemans: créances et obligations, transports, état des inscriptions hypothécaires (1813-1821).
        Transport à M. Poitrineau: mainlevée et créances, ventes et transports, correspondance (1828-1829).
        Leemans (Mme); Poitrineau (M); obligation; transport de droits; mainlevée; acte de vente; correspondance
      - Famille Drogy, 1831-1872; MC/DC/XIX/2
        M. Drogy et Mlle Labbé-Desfontaines: contrat de mariage (1831).
        Sophie Drogy (fille de M. Drogy et de Mlle Labbé-Desfontaines): testaments, consentement à l'exécution de testament, évaluations de fortune et possessions, titres de dettes publiques (1831-1872).
        Drogy (M); Labbé-Desfontaines (Mlle); Drogy, Sophie; contrat de mariage; testament
      - Famille Boullanger, 1742-1832; MC/DC/XIX/2
        Famille Boullanger (branche maternelle)
        Papiers de famille: vente de fonds de terre, jugement de procès, estimation de biens, extrait d'état civil (1742-1821).
        Louis Philippe Boullanger (oncle maternel): estimation de biens, partage, notoriété après décès (1822-1832).
        Boullanger, Louis Philippe; acte de vente; décision de justice; extrait d'acte; partage; notoriété
    - Famille Le Gentil, marquis de Paroy, 1810-1884; MC/DC/XIX/2
      - Succession de Guy Philippe Meriadec Le Gentil de Paroy, 1854-1874; MC/DC/XIX/2
        Succession de Guy Philippe Meriadec Le Gentil de Paroy, propriétaire, décédé le 2 août 1871 à Amboise (Indre-et-Loire).
        Affaires immobiliaires sur des terres en Hauts-de-Seine: plan, publicité de vente de terres à Courbevoie, Asnières et Colombes (Hauts-de-Seine), reçu, baux, procès-verbal, consentement, estimations, bornage de terre à Gennevilliers (Hauts-de-Seine), notes, correspondance.
        Voir également le dossier MC/DC/XIX/, succession du baron de Cambourg pour la société Paris Port de Mer, participant au projet du canal de Dieppe à Paris.
        Le Gentil de Paroy, Guy Philippe Meriadec; Amboise (Indre-et-Loire); Indre-et-Loire (Centre, département); Asnières-sur-Seine (Hauts-de-Seine); Courbevoie (Hauts-de-Seine); Colombes (Hauts-de-Seine); Hauts-de-Seine (Ile-de-France, département); Gennevilliers (Hauts-de-Seine); plan; bail; procès-verbal; note; correspondance
      - Succession de Guy Marie Félix Le Gentil de Paroy., 1810-1884; MC/DC/XIX/2
        Succession de Guy Marie Emmanuel Le Gentil de Paroy, fils de Guy Philippe Meriadec, décédé le 20 novembre 1882.
        Dotation d'une action sur le canal du Midi: titre d'action, dotation, attribution de rente, investiture au registre des sceaux, corrrespondance.
        Le Gentil de Paroy, Guy Marie Emmanuel; donation; correspondance
    - Famille Pruche, 1811-1837; MC/DC/XIX/2
      - Sébastien Pruche, 1811-1830; MC/DC/XIX/2
        Sébastien Pruche, décédé le 22 octobre 1851.
        Papiers de famille: généalogie, attestation d'enregistrement au registre de matricule, attestation de santé, nominations administratives, passeport, laisser-passer, correspondance.
        Pruche, Sébastien; attestation; nomination; passeport; laissez-passer; correspondance
      - Succession de Cosme Auguste Robiquet, 1832-1837; MC/DC/XIX/2
        Cosme Auguste Robiquet, fils de Cosme Joseph Robiquet et de Marie Charlotte Angélique Pruche, décédé le 2 octobre 1851.
        Papiers personnels: émancipation de mineur, reçu, certificat de libération, certificat d'herboristerie, remplacement militaire.
        Robiquet, Cosme Auguste; Robiquet, Cosme Joseph; Pruche, Marie Charlotte Angélique; certificat
    - Famille Roure-Ferrand, 1907; MC/DC/XIX/2
      Mariage de Jean François Marie Roure avec Henriette Marie Louise Ferrand: contrat de mariage, factures du trousseau d'Henriette Marie Louise Ferrand, correspondance.
      Roure, Jean François Marie; Ferrand, Henriette Marie Louise; contrat de mariage; correspondance
    - Famille Travers, sans date; MC/DC/XIX/2
      Arbre généalogique de la famille Travers.
      Travers (famille)
    - Famille Trespaillé, 1886; MC/DC/XIX/2
      Procurations
      Trepaillé (famille); procuration
    - Famille Vere-Granges, 1778-1835; MC/DC/XIX/2
      Papiers de famille: certificats, contrats de mariage, extraits d'actes d'état civil.
      certificat; contrat de mariage; extrait d'acte
- Successions, 1719-1919; MC/DC/XIX/3-MC/DC/XIX/5
  M. Bérard
  M. Boivin
  baron de Cambourg
  Marie Charles
  Thomas Coulombier
  veuve Coupez
  Amélie Coyn
  Marie Laure Delagrange Chancel, veuve Destremau
  Paul Dubois
  Laure Ducrocq
  Adolphe Henri Duvoisin
  Eugène Jules Alfred Farriau
  Henri Fourdinois
  Jacques Maurice Grosjean
  Louise Fannie Jousselin
  M. Juhel-Renoy
  Mimie Kosel
  Henri Letavernier de La Mairie
  Claude Levassor d'Ormoy et Marie Anne Florence Félicité Germont, sa femme
  Époux Louchard
  Mme de Malde
  Auguste Meyer
  veuve Mollet
  M. Pernollet
  Jean Maurice Pujos
  Époux Sabatier
  Sophie Henriette Cécile Sauge
  Marie Louise Thébault
  Geneviève Madeleine Trou
  Jeanne Marie Thérèse Villette
  - Bérard; Boivin; baron de Cambourg; Marie Charles; Thomas Coulombier; veuve Coupez; Amélie Coyn; Marie Laure Delagrange Chancel; Paul Dubois; Laure Ducrocq, 1787-1919; MC/DC/XIX/3
    - Succession de M. Bérard, 1904; MC/DC/XIX/3
      Estimation de biens: estimation de propriété situées à Hérouville (Val-d'Oise), Barcy (Seine-et-Marne), Vironchaux (Somme), Ficheux (Pas-de-Calais), Oisy-le Verger (Pas-de-Calais).
      Bérard (M); Hérouville (Val-d'Oise); Barcy (Seine-et-Marne); Vironchaux (Somme); Ficheux (Pas-de-Calais); Oisy-le-Verger (Pas-de-Calais); Val-d'Oise (Ile-de-France, département); Seine-et-Marne (Ile-de-France, département); Somme (Picardie, département); Pas-de-Calais (Nord-Pas-de-Calais, département)
    - Succession de M. Boivin, 1841-1843; MC/DC/XIX/3
      Estimation de succession: inventaires de biens sis à Pointe-à-Pitre (Guadeloupe) et à Saint-Pierre (Martinique), comptes.
      Boivin (M); inventaire; Pointe-à-Pitre (Guadeloupe); Guadeloupe (France, région administrative); Saint-Pierre (Martinique); Martinique (France, région administrative); compte
    - Succession du baron de Cambourg, 1894-1899; MC/DC/XIX/3
      Société Paris Port de Mer (le baron de Cambourg en est un des membres fondateur), société civile d'études sise 20, rue de la Sourdière: correspondance (1894-1896).
      Compagnie de chemin de fer de Bone Guelma (le baron de Cambourg possedais un terrain pris par la compagnie): factures, correspondance (1894-1899).
      Voir également dans le dossier MC/DC/XIX/, succession du marquis de Paroy, un plan de projet de Canal de Paris à Dieppe par la société Paris Port de Mer.
      Cambourg, baron (de); La-Sourdière (rue de); correspondance
    - Succession de Marie Charles, 1882-1919; MC/DC/XIX/3
      Succession de Marie Charles, dite Monnot, demeurant 42, rue de Lubeck.
      Dossier de succession de Marie Charles: livre de raison, testaments, photographies, estimations de mobiliers (1912-1919)
      Succession de Aminthe Geneviève Manquin, propriétaire, veuve de Hippolyte Sévère Grenon (Julia Charier, née Monnot, vivant avec Marie Charles est sa légataire universelle): testament, police d'assurance, baux (1882-1918).
      Charles dit Monnot, Marie; Manquin, Aminthe Geneviève; Grenon, Hippolyte Sévère; Monnot, Julia; Lubeck (rue de); testament; document photographique; bail
    - Succession de Thomas Coulombier, 1861-1866; MC/DC/XIX/3
      Succession de Thomas Coulombier, décédé le 26 décembre 1866.
      Concession du bassin houiller de Brive-la-Gaillarde (Thomas Coulombier est désigné pour apporter son concours à l'organisation des mines): traité, correspondance, quittance.
      Concession de forêts de chênes-lièges en Algérie: correspondance.
      Coulombier, Thomas; Brive-la-Gaillarde (Corrèze); Corrèze (Limousin, département); Algérie; traité; correspondance; quittance
    - Succession de la veuve Coupez, 1849; MC/DC/XIX/3
      Succession de la veuve Coupez, décédée le 15 mars 1867.
      Coupez (Mme)
      - Succession d'Etienne Joseph Reyser, 1849; MC/DC/XIX/3
        Succession de Etienne Joseph Reyser, son oncle: extrait de naissance, enregistrement, certificat, inventaire.
        Reyser, Etienne Joseph; extrait d'acte; certificat
    - Succession d'Amélie Coyn, 1807-1893; MC/DC/XIX/3
      Succession d'Amélie Coyn, veuve de Pierre Victor Delarest, décédée le 30 avril 1894, 60, rue de Passy.
      Pièces concernant Paul Coyn (fils d'Amélie): correspondance.
      Coyn, Amélie; Delarest, Pierre Victor; Coyn, Paul; Passy (rue de); correspondance
    - Succession de Marie Laure Delagrange Chancel, veuve Destremau, 1857-1865; MC/DC/XIX/3
      Succession de Marie Laure Delagrange Chancel, veuve Destremau, décédée le 18 Juin 1863.
      Delagrange Chancel, Marie Laure; Destremau (M)
      - Dépenses des enfants, 1859-1865; MC/DC/XIX/3
        Dépenses concernant
        Mlle Laurence Destremeaux: factures, reçu, notes (1864-1865).
        Mlle Eugénie Destremeaux: factures, notes (1864-1865).
        Les deux demoiselles: reçus, correspondance (1864-1865).
        Règlement de la succession: factures, correspondance, notes (1859-1865).
        Destremeaux, Laurence; Destremeaux, Eugénie; note; correspondance
      - Papiers de famille, 1857-1865; MC/DC/XIX/3
        Etat civil, extrait de registre de mutations, substitution, dépôt de procuration, attestation de sépulture, correspondance.
        extrait d'acte; acte d'état civil; substitution; procuration; attestation; correspondance
    - Succession de Paul Dubois, 1863-1905; MC/DC/XIX/3
      Succession de Paul Dubois, décédé le 23 mai 1905.
      Papiers personnels: inventaire, contrat de mariage, faire-part de décès, testament, tableau des abandonnements.
      Dubois, Paul; inventaire; contrat de mariage; faire-part; testament
    - Succession de Laure Ducrocq, 1787-1891; MC/DC/XIX/3
      Succession de Laure Ducrocq, demeurant à Boulogne-Billancourt (Hauts-de-Seine), décédée le 5 décembre 1891 à Neuilly-sur-Marne (Seine-Saint-Denis).
      Dossier de succession: cession et transport, notoriété après décès, inventaire, factures et reçus, testament, police d'assurance, cartes de visites, notes, brochures de maisons de repos et convalescence ( 1867-1891).
      Papiers de famille: certificats de propriété, donation, reçus, notes de frais, déclarations, carte civique, extrait d'état civil, concession, inventaire après décès, description et prisée, succession, acceptation bénficiaire, correspondance, notes (1787-1880).
      Ducrocq, Laure; Boulogne-Billancourt (Hauts-de-Seine); Hauts-de-Seine (Ile-de-France, département); Neuilly-sur-Marne (Seine-Saint-Denis); Seine-Saint-Denis (Ile-de-France, département); cession; transport de droits; notoriété; inventaire; testament; note; brochure; certificat; donation; déclaration; extrait d'acte; correspondance
  - Adolphe Henri Duvoisin; Eugène Jules Alfred Farriau; Henri Fourdinois; Jacques Maurice Grosjean; Louise Fannie Jousselin; Juhel-Renoy; Mimie Kosel, 1813-1906; MC/DC/XIX/4
    - Succession d'Adolphe Henri Duvoisin, 1814-1872; MC/DC/XIX/4
      Pièces concernant son épouse Virginie Antoinette Lefeuvre, veuve en premières noces de Jean-Louis Bujard, demeurant rue Saint-Honoré, décédée le 19 mars 1868.
      Papiers personnels de Virginie Antoinette Lefeuvre: actes d'état civil, concession, demande de passeport, correspondance (1838-1872).
      Aimée Hyacinthe Lefeuvre et son épouse Laurence Virginie Ferrus (parents de Virginie Antoinette): états de services, décorations, extraits du registre d'inscription, passeport (1814-1832).
      Honorine Aimée Lefeuvre (soeur de Virginie Antoinette): extrait de naissance, diplôme, correspondance (1827-1860).
      Flore Virginie et Jeanne Bujard (filles de Virginie Antoinette): actes d'état civil et religieux, correspondance (1854-1864).
      Duvoisin, Adolphe Henri; Lefeuvre, Virginie Antoinette; Bujard, Jean-Louis; Lefeuvre, Aimée Hyacinthe; Ferrus, Laurence Virginie; Lefeuvre, Honorine Aimée; Bujard, Flore; Bujard, Virginie; Bujard, Jeanne; Saint-Honoré (rue); acte d'état civil; correspondance; passeport; extrait d'acte; diplôme; certificat
    - Succession d'Eugène Jules Alfred Farriau, 1855-1906; MC/DC/XIX/4
      Succession d'Eugène Jules Alfred Farriau, décédé le 19 juillet 1878 à Asnières (Hauts-de-Seine).
      Papiers de famille: actes d'état civil, nomination, certificat de libération, reçus, cartes d'électeur, carnet de commandes, correspondance, notes.
      Farriau, Eugène Jules Alfred; Asnières-sur-Seine (Hauts-de-Seine); Hauts-de-Seine (Ile-de-France, département); acte d'état civil; nomination; certificat; correspondance; note
    - Succession d'Henri Fourdinois, 1868-1870; MC/DC/XIX/4
      Succession d'Henri Fourdinois, tapissier, décédé le 07 mai 1907.
      Anciens marchés conclus par M Fourdinois: marchés d'ornement du yacht impérial "L'Aigle", contrats, correspondance.
      Fourdinois, Henri; tapissier; marché; contrat; correspondance
    - Succession de Jacques Maurice Grosjean, 1855-1861; MC/DC/XIX/4
      Succession de Jacques Maurice Grosjean, décédé le 20 décembre 1851.
      Compagnie minière du Morbihan, société civile (Jacques Maurice Grosjean est actionnaire de la compagnie): jugement, rapoprt de conseil d'administration, titres, requête.
      Grosjean, Jacques Maurice; rapport
    - Succession de Louise Fannie Jousselin, 1820-1895; MC/DC/XIX/4
      Succession de Louise Fannie Jousselin, demeurant rue des Saints-Pères, décédée le 7 septembre 1870.
      Papiers personnels de Louis François Jousselin (père de Louise Fannie): carte d'élève, diplôme miliaire, congé de réformes, certificat de travail, nomination, contrat de mariage, correspondance (1820-1828).
      Etat civil de Louise Fannie Jousselin: extrait de baptême (1895).
      Jousselin, Fannie Louise; Jousselin, Louis François; Saints-Pères (rue des); diplôme; certificat; nomination; contrat de mariage; correspondance; extrait d'acte
    - Succession Juhel-Renoy, 1892; MC/DC/XIX/4
      Succession de M. Juhel-Renoy, demeurant 16, rue de Phalsbourg, décédé le 19 mars 1894.
      Ouvrage Vie professionnelle et devoirs du médecin: traité avec l'éditeur.
      Juhel-Renoy (M); Phalsbourg (rue de); traité
    - Succession de Mimie Kosel, 1813-1834; MC/DC/XIX/4
      Succession de Mimie Kosel, épouse de Isaac Meyer.